【裁判字號】    88,交易,461
【裁判日期】    890524
【裁判案由】    過失傷害
【裁判全文】
臺灣桃園地方法院刑事判決                        八十八年度交易字第四六一號
    公  訴  人  臺灣桃園地方法院檢察署檢察官
    被      告  乙○○
右列被告因過失傷害案件，經檢察官提起公訴（八十八年度偵字第一四七九一號），
本院判決如左：
        主  文
乙○○從事業務之人，因業務上之過失傷害人，處拘役伍拾日，如易科罰金，以佰
元折算壹日。
        事  實
一、乙○○平日以自用小貨車載運豬肉至市場販賣為生，係以駕駛自用小貨車為附隨
    業務，於民國（下同）八十八年五月二十六日上午五時二十五分許，駕駛車號Ｌ
    Ｈ─九四六六號自用小貨車（公訴人誤載為自用小客車），沿桃園縣平鎮市○○
    街西向東往中豐路方向行駛，行駛至長沙街八十六號時即長沙街九十二巷、長沙
    街無號誌交岔口時，其原應注意車輛行進中駕駛人應注意車前狀況，隨時採取必
    要安全措施，又汽車行駛至無號誌之交岔路口，應減速慢行，作隨時停車之準備
    ，而依當時天候、路況皆良好情形，又無不能注意之情事，竟疏於注意，未留意
    前方及至交岔路口時未減速慢行，適甲○○騎乘車牌號碼ＩＶＨ─二九０號機車
    ，沿長沙街九十二巷北向南往天津街方向時，行經該處時亦疏未注意由巷道駛出
    未暫停讓幹道先行，即貿然行駛，而與乙○○發生擦撞，致甲○○受有骨盆骨折
    右髖臼骨折之傷害。
二、案經桃園縣警察局平鎮分局報請台灣桃園地方法院檢察署檢察官偵查起訴。
        理  由
一、訊據被告固不諱言確於前揭時地駕駛自用小貨車肇事之事實，惟否認有過失，辯
    稱：當時是告訴人由左邊來撞到伊的云云。經查，告訴人於警訊中即指稱：伊駕
    駛重機車由北向南沿長沙街九十二巷往天津街方向至肇事路口，乙○○駕駛小自
    貨車由西向東沿長沙街往中庸路方駛至並撞上伊機車右側及身體右側，然後伊又
    被擋風玻璃撞擊還繼續拖行倒在路旁後滾至草叢內等語，又前揭地點係長沙街九
    十二巷口及長沙街之無號誌交岔口，而撞擊點係長沙街之中點，刮地痕係由左傾
    斜至路旁，有交通事故調查報告表在卷可按，再參以機車係右側受損，而自用小
    貨車亦係右側受損較重，亦有卷內照片四張可按，可見被告行駛至無號誌交岔口
    時未減速慢行及注意車前狀況，且台灣省桃園縣區車輛行車事故鑑定委員亦為相
    同之認定，有該區鑑定意見書一份在卷可按。而告訴人係因被告前開行為，受有
    前揭之傷害，亦有長庚紀念醫院診斷證明書一紙在卷可憑，按駕駛人應注意車前
    狀況，隨時採取必要安全措施，又汽車行駛至無號誌之交岔路口，應減速慢行，
    作隨時停車之準備。道路交通安全規則第九十三條第一項第四款、第九十四條第
    三項各定有明文。被告駕車自應注意上述道路交通安全規定。又依附卷之交通事
    故調查報告表所載，本件肇事時、地之天候、路況皆良好，則肇事當時，被告亦
    無不能注意之情事。其竟疏未注意及此，致撞擊被害人，其有過失至為明確。且
    被告過失駕車肇事行為，與被害人之受傷結果間，自具有相當因果關係，被告過
    失傷害犯行已堪認定。被告辯稱係告訴人來撞他云云，顯係卸責之詞，不足採信
    。本件事證明確，被告之過失犯行洵堪認定。至告訴人雖與有過失，惟無解被告
    過失責任之認定，併此敘明。
二、按被告係以駕駛前開自用小貨車為附隨業務，其因駕駛行為之過失，致告訴人受
    有傷害之行為，係犯刑法第二百八十四條第二項前段之因業務過失傷害人罪。公
    訴人認係犯刑法第二百八十四條第一項之過失傷害罪，尚有未洽，應予變更。爰
    審酌本件交通事故中，被告之過失程度及未與告訴人達成和解等一切情狀，量處
    如主文所示之刑，併諭知易科罰金之折算標準，以示懲儆。
據上論斷，應依刑事訴訟法第二百九十九條第一項前段、第三百條，刑法第二百八十
四條第二項前段、第四十一條，罰金罰鍰提高標準條例第一條前段、第二條判決如主
文。
本案經檢察官呂理銘到庭執行職務。
中        華        民        國    八十九    年    五    月    廿四   日
                                   台灣桃園地方法院交通法庭
                                       法  官    吳  進  發
右正本證明與原本無異。
如不服本判決，應於判決送達後十日內向本院提出上訴狀( 應附繕本 )，上訴於
臺灣高等法院。
                                       書記官    陳  靜  娟
中        華        民        國    八十九    年    五    月   二十九   日
刑法第二百八十四條（第二項）
從事業務之人，因業務之過失傷害人者，處一年以下有期徒刑、拘役或一千元以下罰
金。致重傷者，處三年以下有期徒刑、拘役或二千元以下罰金。


司法院資訊處製作；財團法人民間司法改革基金會備份。
